【裁判字號】    98,易,394
【裁判日期】    981127
【裁判案由】    傷害
【裁判全文】
臺灣宜蘭地方法院刑事判決               98年度易字第394號
公  訴  人  臺灣宜蘭地方法院檢察署檢察官
被      告  乙○○
上列被告因傷害案件，經檢察官提起公訴（98年度偵字第2864號）
，本院判決如下：
    主  文
乙○○無罪。
    理  由
一、公訴意旨略以：被告乙○○係「感謝您卡拉OK店」經理，於
    民國97年11月2日凌晨1時30分許，因消費簽帳問題與客人即
    告訴人甲○○發生糾紛，致被告乙○○心生不滿，遂於同日
    凌晨1時30分許，在宜蘭縣五結鄉○○路○段57號「感謝您卡
    拉OK店」內，夥同真實姓名年籍不詳綽號「志清」、「世豪
    」之男子，，基於傷害人身體之犯意聯絡，先由「志清」、
    「世豪」之男子以拳頭及酒瓶等物毆打甲○○之胸部、頭部
    等處，被告乙○○再以腳踹甲○○之腹部，致告訴人甲○○
    受有胸部挫傷、頭部外傷及頭皮撕裂傷、腹部鈍傷、左手大
    拇指骨折等傷害。因認被告許榮源之所為，涉犯刑法第277
    條第1項之傷害罪嫌等語。
二、公訴意旨認被告乙○○涉犯前述傷害罪嫌，係以：被告乙○○自承於97年11月2日凌晨1時30分許在「感謝您卡拉OK
    店」內與告訴人甲○○發生爭執之事實；告訴人甲○○指
    訴被告乙○○對其傷害之事實；證人丁○○證稱被告乙○○對告訴人甲○○於97年11月2日凌晨1時30分許，在宜蘭縣
    五結鄉○○路○段57號「感謝您卡拉OK店內夥同綽號「志清
    」、「世豪」之男子毆打告訴人甲○○之事實；博愛醫院
    診斷證明書證明告訴人甲○○受有傷害之事實。
三、按犯罪事實應依證據認定之，無證據不得認定犯罪事實，刑
    事訴訟法第154條第2項定有明文。次按，犯罪事實之認定應
    憑證據，如未能發現確實之證據，或證據不足以證明，自不
    能以推測或擬制之方法，以為裁判基礎；又犯罪事實所憑之
    證據，無論係直接證據或間接證據，其為訴訟上之證明，須
    於通常一般人均不致有合理懷疑而得確信其為真實之程度，
    始得據為有罪之認定，倘其證明尚未達此程度而有合理懷疑
    時，本諸無罪推定原則，自應為被告無罪之諭知。
四、本案被告乙○○自警詢迄審理時堅決否認有上揭犯行，辯稱
    係告訴人甲○○與鄰桌客人起爭執，並朝鄰桌客人丟擲酒杯
    進而與鄰桌客人發生肢體衝突，伊僅知鄰桌客人綽號「志清
    」、「世豪」，伊並未與「志清」、「世豪」共同毆打告訴
    人甲○○等語。經查，證人丁○○於警詢時係證稱告訴人甲○○遭3名不詳男子以拳頭及酒瓶毆打，其後於偵查中雖證
    稱被告乙○○也有動手打甲○○等語，嗣於本院審理時則證
    稱告訴人甲○○係遭3名男子毆打，被告乙○○並未動手打
    告訴人甲○○等語在卷，是證人丁○○前後所述已有岐異，
    其於偵查中之證詞已難遽採。就公訴人指摘被告乙○○以腳
    踹告訴人甲○○腹部乙節，已非無疑。而佐以當時同在上開
    卡拉OK店消費之另桌客人李建華於本院審理時證稱：告訴人
    甲○○該桌塑膠酒杯不知何故突然飛到鄰桌，因此與鄰桌客
    人發生衝突等語，已足認告訴人甲○○當時係與鄰桌客人發
    生衝突進而被毆打乙情。而告訴人甲○○與鄰桌客人發生衝
    突既係起因於告訴人甲○○桌上塑膠酒杯不慎飛到鄰桌，就
    此瞬間發生之事，無從推認被告乙○○因此就與鄰桌客人有
    共同傷害告訴人甲○○之犯意聯絡。又被害人或告訴人之為
    證人，與通常一般第三人之為證人不侔。被害人就被害經過
    所為之陳述，其目的在於使被告受刑事訴追處罰，與被告處
    於絕對相反之立場，其陳述或不免渲染、誇大。是被害人縱
    立於證人地位具結而為指證、陳述，其供述證據之證明力仍
    較與被告無利害關係之一般證人之陳述為薄弱。從而，被害
    人就被害經過之陳述，除須無瑕疵可指，且須就其他方面調
    查又與事實相符，亦即仍應調查其他補強證據以擔保其指證
    、陳述確有相當之真實性，而為通常一般人均不致有所懷疑
    者，始得採為論罪科刑之依據，非謂被害人已踐行人證之調
    查程序，即得恝置其他補強證據不論，逕以其指證、陳述作
    為有罪判決之唯一證據（最高法院95年台上字第6017號判決
    參照）。本件告訴人甲○○受有上開傷害，有博愛醫院診斷
    證明書1紙附卷足憑，其雖證稱其遭鄰桌客人「志清」、「
    世豪」毆打頭部，並有遭被告乙○○踹其腹部等處，惟依當
    時在場之證人丁○○、李建華均無從證明被告乙○○有參與
    毆打或踹踢告訴人甲○○之事實，而告訴人甲○○自承有遭
    「志清」、「世豪」毆打，則告訴人甲○○上開傷勢顯非被
    告乙○○造成，復無證據證明被告乙○○與「志清」、「世
    豪」有犯意聯絡。綜上，依公訴人所為證據無從使本院形成
    被告有罪之心證，復查無其他積極證據足證被告乙○○確有
    公訴意旨所稱之傷害犯行，基於無罪推定之原則，應為被告
    乙○○無罪之諭知。
據上論斷，應依刑事訴訟法第301條第1項前段，判決如主文。
本案經檢察官丙○○到庭執行職務
中    華    民    國    98    年    11    月    27    日
                  刑事第四庭法  官  林楨森
以上正本證明與原本無異。
如不服本判決應於收受送達後十日內向本院提出上訴書狀，並應
敘述具體理由；其未敘述上述理由者，應於上訴期間屆滿後二十
日內向本院補提理由書(均須按他造當事人之人數附繕本)「切勿
逕送上級法院」。
                            書記官  吳文雄
中    華    民    國    98    年    11    月    27    日

司法院資訊處製作；財團法人民間司法改革基金會備份。
